臺灣臺北地方法院刑事判決　　　　　 95年度交簡上字第141號
上　訴　人
即　被　告　甲○○
上列上訴人即被告甲○○因過失傷害案件，不服本院九十五年度
北交簡字第三○九一號，中華民國九十五年十一月二日第一審簡
易判決（聲請簡易判決處刑案號：臺灣臺北地方法院檢察署九十
五年度偵字第一四五六三號），本院管轄之第二審合議庭判決如
下：
    主  文
上訴駁回。
甲○○緩刑貳年。
    事  實
一、甲○○於民國九十五年三月二十八日十一時十五分許，駕駛
    車牌號碼○五二五—ＫＣ號自用小客車，沿臺北市萬華區○
    ○○路西往東方向行駛，行至環河南路三段與萬大路交岔路
    口時，適有乙○○所騎乘車牌號碼ＱＺＯ—五六一號輕型機
    車，沿萬大路北往南方向行駛至該交岔路口，甲○○本應注
    意駕駛人駕駛汽車，應遵守道路交通標誌、標線、號誌之指
    示，不得恣意違反號誌管制，且當時天候晴、日間自然光線
    、路面鋪設柏油、乾燥、無缺陷、無障礙物、視距良好，並
    無不能注意之情事，竟因與同行友人聊天，疏未注意前方東
    往西方向燈光號誌已轉為紅燈，違反號誌管制駕駛上揭自用
    小客車駛入該交岔路口，因而與乙○○所騎乘之輕型機車發
    生碰撞，致乙○○人車倒地，受有右側第七、第八肋骨骨折
    ，右肘一Ｘ一公分擦傷、右膝一Ｘ一公分擦傷等傷害。嗣臺
    北市政府警察局交通警察大隊萬華分隊警員黃協裕據報前往
    處理時，甲○○在肇事現場向警員黃協裕承認為肇事人，自
    首犯罪並接受裁判。
二、案經臺北市政府警察局萬華分局報請臺灣臺北地方法院檢察
    署檢察官偵查後聲請簡易判決處刑。
    理  由
一、上揭事實業據被告甲○○於警詢（見偵卷第十一至十四頁）
    、偵查（見偵卷第五四、五五頁）及本院準備程序（見本院
    卷第十六頁）、審理程序（見本院卷第二六頁）中坦承不諱
    ，經核與告訴人乙○○於警詢（見偵卷第四、五頁）及偵查
    （見偵卷第五八、五九頁）中指證情節相符，又告訴人乙○
    ○經送臺北市立聯合醫院和平醫院急診，經醫師診療確實受
    有右側第七、第八肋骨骨折，右肘一Ｘ一公分擦傷、右膝一
    Ｘ一公分擦傷等傷害，有臺北市立聯合醫院和平院區九十五
    年四月三日診斷證明書在卷足憑（見偵卷第七頁），復有臺
    北市政府警察局交通警察大隊道路交通事故初步分析研判表
    （見偵卷第八頁）、道路交通事故現場圖（見偵卷第三四頁
    ）、臺北市政府警察局萬華分局交通分隊道路交通事故補充
    資料表（見偵卷第三五頁）、臺北市政府警察局萬華分局交
    隊交通事故談話紀錄表（見偵卷第三六、三七頁）、道路交
    通事故調查報告表（見偵卷第三八、三九頁）及現場照片（
    見偵卷第四三至五一頁）等資料附卷足憑，再按「汽車行駛
    至交岔路口，其行進、轉彎，應依下列規定：一應遵守燈光
    號誌或交通警察之指示，遇有交通警察指揮與燈光號誌並用
    時，以交通警察之指揮為準。」，道路交通安全規則第一百
    零二條第一項第一款定有明文，被告因與同行友人聊天，疏
    未注意前方東往西方向燈光號誌已轉為紅燈，貿然違反號誌
    管制駕駛上揭自小客車駛入該交岔路口，而與告訴人所騎乘
    機車發生碰撞，導致告訴人受有右側第七、第八肋骨骨折，
    右肘一Ｘ一公分擦傷、右膝一Ｘ一公分擦傷等傷害，堪認被
    告就本件車禍之發生確有過失，且被告之過失行為與告訴人
    之受傷結果間，顯有相當因果關係，足徵被告自白核與事實
    相符，堪以採信。綜上所述，本案事證明確，被告犯行洵堪
    認定，應依法論科。
二、被告甲○○行為後，刑法業於九十四年二月二日修正公布，
    九十五年七月一日起施行，其中第五十六條關於連續犯之規
    定已刪除，並修正第二條、第二十八條、第三十三條、第三
    十八條、第四十一條、第四十二條、第五十五條及第七十四
    條等規定。按「行為後法律有變更者，適用行為時之法律，
    但行為後之法律有利於行為人者，適用最有利於行為人之法
    律」，修正後刑法第二條第一項定有明文。此條規定係規範
    行為後法律變更所生新舊法律比較適用之準據法，本身尚無
    新舊法比較之問題，於新法施行後，應一律適用新法第二條
    第一項之規定，為「從舊從輕」之比較，先予敘明。再按「
    本次法律變更，比較時應就罪刑有關之共犯、未遂犯、想像
    競合犯、牽連犯、連續犯、結合犯，以及累犯加重、自首減
    輕暨其他法定加減原因（如身分加減）與加減例等一切情形
    ，綜其全部罪刑之結果而為比較，有最高法院九十五年五月
    二十三日九十五年度第八次刑庭會議決議可資參照。核被告
    所為，係犯刑法第二百八十四條第一項前段之過失傷害罪，
    該條項之法定刑為六月以下有期徒刑、拘役或（銀元）五百
    元以下罰金，修正前刑法第三十三條第五款規定罰金為銀元
    一元以上，修正後刑法第三十三條第五款規定罰金為新臺幣
    一千元以上，以百元計算，經比較修正前、後之規定，以修
    正後之規定對被告較為有利，是罰金刑部分應依修正前刑法
    第三十三條第五款之規定，併此說明。關於被告自首部分，
    修正前刑法第六十二條規定「對於未發覺之罪自首而受裁判
    者，減輕其刑。但有特別規定者，依其規定」，修正後刑法
    第六十二條則規定「對於未發覺之罪自首而受裁判者，得減
    輕其刑。但有特別規定者，依其規定」，比較新舊法之結果
    ，以舊法較有利於被告，又查，本件車禍於報案時未報明肇
    事人姓名，臺北市政府警察局交通警察大隊萬華分隊警員黃
    協裕據報前往處理，被告在現場向警員黃協裕承認為肇事人
    等情，有臺北市○○○○○道路交通事故肇事人自首情形紀
    錄表附卷足憑（見偵卷第四十頁），堪認被告犯本罪後，在
    有偵查犯罪職權之機關未發覺犯人為何人前，即自首為肇事
    人，且於事後接受審判，核符前述自首之要件，是本件應依
    修正前刑法第六十二條前段之規定減輕其刑。
三、原審認被告罪證明確，援引刑事訴訟法第四百四十九條第一
    項、第三項、第四百五十四條第二項，刑法第二條第一項前
    段、修正前刑法第二百八十四條第一項前段、第六十二條前
    段、第四十一條第一項前段，修正前罰金罰鍰提高標準條例
    第一條前段、第二條，現行法規所定貨幣單位折算新臺幣條
    例第二條，逕以簡易判決判處拘役五十日，並諭知易科罰金
    之折算標準，除刑法第二百八十四條第一項前段及罰金罰鍰
    提高標準條例第一條前段並未修正，原審記載為「修正前」
    刑法第二百八十四條第一項前段及「修正前」罰金罰鍰提高
    標準條例第一條前段，顯係誤載，其結果並無不同，對判決
    不生影響，依最高法院九十五年十一月七日九十五年度第二
    十一次刑事庭會議紀錄，毋庸撤銷改判，應予更正外，其餘
    ，認事用法並無違誤，量刑亦屬妥適，上訴意旨，指摘原判
    決量刑過重，自非可採，其上訴無理由，應予駁回。末查，
    被告前未曾受有期徒刑以上刑之宣告，有臺灣高等法院被告
    前案紀錄表在卷可考（見本院卷第九頁），其因一時疏未注
    意，違反號誌管制，致使告訴人受有上揭傷害，犯後已坦承
    犯行，顯見悔意，堪認被告經此偵審程序之教訓，應已知所
    警惕而信無再犯之虞，參以被告業於九十五年十二月十三日
    與告訴人達成民事和解，並賠償告訴人十萬元，有雙方簽立
    之和解書附卷足憑（見本院卷第十九頁），告訴人復於九十
    五年十二月十九日本院準備程序中表示願意給予被告自新機
    會（見本院卷第十六頁反面），本院認對被告所宣告之刑，
    以暫不執行為適當，而刑法第七十四條關於緩刑之規定，已
    於被告行為後即九十五年七月一日修正施行，依據最高法院
    九十五年度第八次刑事庭會議決議，本件應適用修正後刑法
    第七十四條第一項第一款之規定，併予宣告緩刑二年，以啟
    自新。
據上論斷，應依刑事訴訟法第四百五十五條之一第一項、第三項
、第三百六十八條，刑法第七十四條第一項第一款，判決如主文
。
中　　華　　民　　國　　96　　年　　1 　　月　　11　　日
　　　　　　　　　刑事第十四庭  審判長法　官　宋松璟
                                      法  官  孫萍萍
                                      法  官  李家慧
以上正本證明與原本無異。
本判決不得上訴。
      　　　　　　　　　　　　　　　　書記官　楊文祥
中　　華　　民　　國　　96　　年　　1 　　月　　11　　日
